臺灣高雄地方法院民事判決　　　　　　　110年度訴字第909號
原　　　告　中國信託商業銀行股份有限公司


法定代理人　利明献　


訴訟代理人　高義欽　

被　　　告　張采羚（原名張紫婕）


上列當事人間請求清償借款事件，經臺灣臺北地方法院裁定移轉
管轄（110 年度訴字第3384號），本院於民國110年9月23日言詞
辯論終結，判決如下：
    主  文
被告應給付原告新臺幣伍拾伍萬捌仟陸佰陸拾肆元，及如附表所
示之利息。
訴訟費用新臺幣陸仟零陸拾元由被告負擔。
本判決得假執行。
    事實及理由
一、原告主張：
  ㈠被告於民國108 年3 月12日向原告申請信用卡使用（卡號：
    4182308702188516號），依約被告得持該卡於特約商店記帳
    消費，詎被告迄110 年4 月15日止，累計消費記帳款項新臺
    幣（下同）83,997元未為給付，其中82,450元為消費款，
    1,147 元為循環利息，400 元為依約定條款得計收之其他費
    用（如：逾期手續費、預借手續費、年費及調閱簽單手續費
    等費用），依約被告除應給付上開消費款項外，另應給付
    82,450元及如附表編號1 所示之利息。
  ㈡被告於108 年9 月16日向原告借款50萬元，約定自108 年9
    月16日起分期清償，利息採機動計付，並約定如有停止付款
    或拒絕承兌或付款者，或任何一宗債務不依約清償本息時，
    即喪失期限利益，視為全部到期。詎被告繳納利息至109 年
    5 月8 日後，未依約清償本息，迄今尚欠本金474,667 元及
    如附表編號2 所示之利息。為此，爰依信用卡契約及消費借
    貸之法律關係提起本訴。並聲明：㈠如主文第1 項所示。㈡
    願供擔保，請准予宣告假執行。
二、被告則以：同意原告主張訴之聲明內容，但目前無法償還，
    本件我認諾等語（訴卷第24頁）。
三、按當事人於言詞辯論時為訴訟標的之捨棄或認諾者，應本於
    其捨棄或認諾為該當事人敗訴之判決，民事訴訟法第384 條
    定有明文。又被告對於原告依訴之聲明所為關於某法律關係
    之請求，於法院行言詞辯論時為承認者，即生訴訟法上認諾
    之效力，法院應不待調查原告請求之訴訟標的之法律關係是
    否果屬存在，逕以認諾為該被告敗訴判決之基礎（最高法院
    45年台上字第31號判例要旨參照）。本件被告於110 年9 月
    23日本院言詞辯論時為訴訟標的之認諾（訴卷第24頁），揆
    諸上開規定，即應本於該認諾為被告敗訴之判決。從而，原
    告依信用卡契約約定及消費借貸之法律關係，請求被告給付
    如主文第1 項所示，為有理由，應予准許。
四、本判決係本於被告認諾而為，依民事訴訟法第389 條第1 項
    第1 款規定，應依職權宣告假執行。
五、結論：本件原告之訴為有理由，依民事訴訟法第78條、第
    389條第1項第1款，判決如主文。
中    華    民    國   110    年    10    月    14    日
                          民事第五庭  法  官  呂俊杰
以上正本係照原本作成。
如對本判決上訴，須於判決送達後20日內向本院提出上訴狀。如
委任律師提起上訴者，應一併繳納上訴審裁判費。
中    華    民    國   110    年    10    月    20    日
                                      書記官  陳褘翎
　
 附表：
┌──┬────┬─────────┬─────┬────┬────────┐
│編號│產品    │請求金額（新臺幣）│計息本金  │利率    │利息請求期間    │
├──┼────┼─────────┼─────┼────┼────────┤
│1   │信用卡  │83,997元          │82,450元  │15％    │自110 年4 月16日│
│    │        │                  │          │        │起至清償日止    │
├──┼────┼─────────┼─────┼────┼────────┤
│2   │小額信貸│474,667元         │474,667元 │16.78％ │自109 年5 月9 日│
│    │        │                  │          │        │起至清償日止    │
├──┴────┴─────────┴─────┴────┴────────┤
│總計金額：558,664元                                                       │
└─────────────────────────────────────┘